# 有限公司股权转让

提问人：春华秋月 时间：2011-08-09 23:11:37
请问版主： 国有企业 A 与自然人 B ，组成有限责任公司 C。投资 100 万元，A 占股权的25%，B占股权的75%。在企业存续期间A 拟撤出股权，根据现行政策要求应在产权交易中心转让，公开选定股权购买人，试问B自然人除有优先受偿权外还有哪些权力？对公开购买人有哪些限制条件？中标人如果与 B 是冤家仇人是不是也要无条件接受？另外，自然人B的优先受偿权金额是 25 万元还是中标价款？

回答人：chenyiwei
涉及的相关规定较多，以下是一些常用的关于国有产权转让的基本规定，可以查一下：
国有产权转让管理暂行办法（国资委、财政部令第 3 号） 金融企业国有资产转让管理办法（财政部令第 54 号） 关于企业国有产权转让有关问题的通知（国资发产权[2004]268号） 企业国有产权向管理层转让暂行规定（国资发产权[2005]78号） 关于企业国有产权转让有关事项的通知（国资发产权[2006]306号） 企业国有产权交易操作规则（国资发产权[2009]120号） 关于贯彻落实《金融企业国有资产转让管理办法》有关事项的通知（财金[2009]178号） 关于中央企业国有产权协议转让有关事项的通知（国资发产权[2010]11号） 此外，对于国有企业产权向外国投资者的转让，还应同时执行下列文件的规定： 利用外资改组国有企业暂行规定（原国家经贸委、财政部、国家工商行政管理总局、国家外汇管理局令第 42 号） 关于外国投资者并购境内企业的规定（商务部、国务院国资委、国家税务总局、国家工商行政管理总局、证监会、国家外汇管理局令[2006]10号）
广泛征集受让方是落实企业国有产权进场交易制度的关键环节。根据 3 号令第十五条的规定，在征集受让方时，转让方可以对受让方的资质、商业信誉、经营情况、财务状况、管理能力、资产规模等提出必要的受让条件。受让方一般应当具备下列条件：（一）具有良好的财务状况和支付能力；（二）具有良好的商业信用；（三）受让方为自然人的，应当具有完全民事行为能力；（四）国家法律、行政法规规定的其他条件（例如对特定行业的企业股东资格的限制性规定等）。 306 号文第三条要求转让方、相关批准机构和产权交易机构进一步加强受让条件的审核管理工作，并提出了以下四项要求： （一）转让方在制订企业国有产权转让方案时，应当根据转让标的企业的实际情况，明确提出对受让方的受让条件要求。 （二）对受让条件中表述不明确或者有违反公平竞争内容的，产权交易机构应及时向转让方提出修改建议，或要求转让方对受让条件的执行标准作出书面解释和具体说明。 （三）受让条件及其执行标准的书面解释和具体说明经相关批准机构审核后，由产权交易机构在产权转让公告中一并公布。未经公布的受让条件不得作为确认或否定意向受让方资格的依据。 （四）在产权转让公告中公布的受让条件，一经发布不得擅自变更。在产权交易机构尚未收到正式受让意向申请之前，确需变更受让条件的，应经产权转让相关批准机构批准后，在原信息发布渠道予以公告，公告期重新计算。

提问人：nikan 时间：2011-08-10 11:44:07
回复 春华秋月 的帖子
如果不同意与新股东合作，B就购买25%股权。如果不购买25%股权，公司法规定视同同意。

回答人：chenyiwei
赞同。